---
title: "Variables Importantes: Random Forest vs Lasso"
subtitle: "Análisis exploratorio de Datos"
author: "Flores, Vanesa; Gianni, Tomás"
date: "Diciembre 2023"
output:
  html_document:
    toc: yes
    code_folding: show
    toc_float: yes
    df_print: paged
    theme: united
    code_download: true
---

El propósito de esta notebook es explorar los datos que serán utilizados a lo largo de la presentación y, al mismo tiempo, aplicar el preprocesamiento necesario para la aplicación de los modelos.


###  <font>Librerías útiles</font>

Cargamos las librerías necesarias a nuestro entorno:
```{r}
library(tidyverse)
library(lubridate)
library(dplyr)
library(kableExtra)
library(GGally)
library(ggplot2)
library(reshape2)
```


###  <font>Carga de Datos</font>


```{r}
# Declaramos la ruta donde se alojan  el dataset
datasets.dir = "C:/Users/vanes/Documents/UBA/2do_cuatrimestre/EEA/TP final/"

# Datos
data <- read.table(paste0(datasets.dir,"Medicalpremium.csv"),
                              sep=",", dec=".", header = TRUE)

```

### - <font>Estructura:</font>

Observemos algunas características del conjunto de datos:

```{r}
# Cantidad de filas y columnas
cat("Dimensiones: ", dim(data), "\n")
```

Veamos ahora una pequeña muestra de los datos:

```{r}

options(knitr.table.format = "html") 
data %>% 
  head() %>% 
  kable() %>% 
  kable_styling(bootstrap_options = c("striped"))

```
```{r}

# Creamos un resumen con los tipos de datos por variable
resumen_tipo_datos <- sapply(data, class)

# Contamos la cantidad de variables por tipo de dato
cant_variables <- table(resumen_tipo_datos)

# Imprimo el resumen sobre tipo de datos
print(resumen_tipo_datos)
print(cant_variables)

```

Detalle de las variables:

- **Age**: edad del cliente.

- **Diabetes**: si posee diabetes o no.

- **BloodPressureProblems**: si posee problemas de presión sanguínea o no.

- **AnyTransplants**: si posee algúnn transplante.

- **AnyChronicDiseases**: si posee alguna enfermedad crónica.

- **Height**: altura.

- **Weight**: peso.

- **Known Allergies**: si posee alguna alergia.

- **HistoryOfCancerInFamily**: si posee antecedentes de cáncer en la familia

- **NumberOfMajorSurgeries**: cantidad de cirugías importantes que ha sufrido

- **PremiumPrice**: costo anual del paquete premium de cobertura médica, expresada en Rupias indias (INR).

### - <font>Valores únicos y faltantes:</font>

```{r}

tabla_exploratorios =  data %>%
                                      gather(., 
                                            key = "variables", 
                                            value = "valores") %>% 
                                      group_by(variables) %>% 
                                      summarise(valores_unicos = n_distinct(valores),
                                      porcentaje_faltantes = sum(is.na(valores))/nrow(data)*100) %>% 
                                      arrange(desc(porcentaje_faltantes), valores_unicos) 
tabla_exploratorios

```
###  <font>Preprocesamiento</font>

Realizamos algunos cambios pequeños en los datos para para su mejor interpretación y que además, nos servirá para implementaciones posteriores. 

#### 1. Atributos a español:

```{r}
# Renombramos columnas
names(data) <- c("Edad", "Diabetes", "ProblemasPresionArterial", "PoseeTransplante", "EnfermedadCronica", "Altura", "Peso", "Alergias", "HistorialCancerFamiliar", "CantCirugiasImportantes", "Precio")

```

#### 2. Conversión variable target:

Transformamos la variable target convirtiendo el precio de Rupias Indias (INR) a Dólar Estadounidense (USD) tomando el valor de la tasa en [Currency Converter](https://www.xe.com/currencyconverter/convert/?Amount=1&From=INR&To=USD) al día 11 de Diciembre de 2023.

```{r}
# Transformamos variable target a Dólares
data$Precio_usd <- data$Precio * 0.012

```

#### 3. Categorización de variables contínuas:
Categorizamos las variables continuas Edad, Altura y Peso, tranformándolas en variables discretas a partir de rangos óptimos:

```{r}
# Definimos intervalos para categorizar cada variable
intervalos_edad <- c(17, 30, 40, 50, 60, 70)
intervalos_altura <- c(140, 160, 170, 180, 190)
intervalos_peso <- c(40, 60, 80, 100, 120, 140)

# Categorizamos
data$Edad_Cat <- cut(data$Edad, breaks = intervalos_edad, labels = c("Joven", "Adulto Joven", "Adulto Medio", "Adulto Mayor", "Anciano"))
data$Altura_Cat <- cut(data$Altura, breaks = intervalos_altura, labels = c("140-160", "161-170", "171-180", "181-190"))
data$Peso_Cat <- cut(data$Peso, breaks = intervalos_peso, labels = c("40-60", "61-80", "81-100", "101-120", "121-140"))

```

### - <font>Valores Atípicos:</font>


```{r}

# Establezco una grilla de 1x4
par(mfrow = c(1, 4))

# Creo boxplots para cada variable
boxplot(data$Edad, col = "skyblue", main = "Edad")
boxplot(data$Altura, col = "lightgreen", main = "Altura")
boxplot(data$Peso, col = "lightcoral", main = "Peso")
boxplot(data$Precio_usd, col = "lightgoldenrod", main = "Precio_usd")

```

### - <font>Distribución de variables discretas:</font>

```{r}
# Seleccionar las variables que deseas graficar
variables_a_graficar <- c("Diabetes", "ProblemasPresionArterial", "PoseeTransplante", "EnfermedadCronica", "Alergias", "HistorialCancerFamiliar", "CantCirugiasImportantes")


options(repr.plot.width = 10, repr.plot.height = 6)

ggplot(melt(data[, variables_a_graficar], id.vars = NULL), aes(x = value, fill = value, group = value)) +
  geom_bar(position = "dodge", stat = "count") +
  facet_wrap(~ variable, scales = "free", ncol = 3) +
  ggtitle("Distribucion de variables discretas") +
  xlab("Variables") +
  ylab("Frecuencia") +
  theme_minimal()
```

### - <font>Análisis de correlaciones:</font>

```{r}


data %>% 
  select(-Edad_Cat, -Altura_Cat, -Peso_Cat, -Precio) %>%
  mutate(HistorialCancerFamiliar = factor(HistorialCancerFamiliar)) %>% 
  ggpairs(., aes(color = HistorialCancerFamiliar, alpha = 0.5), 
          upper = list(continuous = wrap("cor", size = 2)),
          progress = FALSE) +
  theme_bw() +
  theme(
    axis.text.x = element_text(angle = 90, vjust = 1, hjust = 1,size=6),  
    axis.text.y = element_text(angle = 0, vjust = 0.5, hjust = 1,size=6),  
    legend.position = "bottom",
    strip.text.x = element_text(angle = 0) 
  )  


```


```{r}
# Guardo archivo con modificaciones
write.csv(data, paste0(datasets.dir,"Medicalpremium_new.csv"), row.names = FALSE)
```